【裁判字號】    97,易,1015
【裁判日期】    980122
【裁判案由】    竊盜
【裁判全文】
臺灣新竹地方法院刑事判決              97年度易字第1015號
公  訴  人  臺灣新竹地方法院檢察署檢察官
被      告  乙○○
上列被告因竊盜案件，經檢察官提起公訴（97年度偵字第8145號
），被告於本院準備程序進行中，先就被訴事實為有罪之陳述，
本院依簡式審判程序判決如下：
    主  文
乙○○竊盜，累犯，處有期徒刑肆月；扣案之鑰匙壹支沒收之。
又竊盜，累犯，處有期徒刑月；扣案之鑰匙壹支沒收之。又竊
盜，累犯，處有期徒刑月；扣案之鑰匙壹支沒收之。應執行有
期徒刑捌月；扣案之鑰匙壹支沒收之。
    事  實
一、(一)乙○○前因施用毒品案件，經臺灣桃園地方法院於民國94
    年8月25日以94年度壢簡字第1528號判決判處有期徒刑5月，
    上訴後經同法院於95年6月8日以95年度簡上字第407號判決
    判處有期徒刑6月確定；復因施用毒品案件，經臺灣桃園地
    方法院於95年1月18日以94年度訴字第1941號判決判處有期
    徒刑9月確定；另因竊盜案件，經臺灣桃園地方法院於95年1
    月18日以94年度易字第1320號判決判處有期徒刑2年6月，上
    訴後，經臺灣高等法院於95年4月12日以95年度上易字第426
    號撤銷原判決，改判有期徒刑3年確定；嗣中華民國九十六
    年罪犯減刑條例施行，上開施用毒品案件分別減刑為有期徒
    刑4月又15日、3月，與前揭竊盜案件定應執行刑為有期徒刑
    3年7月，入監執行後於97年6月23日縮短刑期假釋出監。(二)
    詎乙○○於假釋期間，猶不知悔改，意圖為自己不法之所有
    ，於97年10月18日凌晨3時許（起訴書誤載為12時30分許）
    ，在新竹縣竹北市○○路638號前，以自備之鑰匙啟動引擎
    竊取戊○所有車牌號碼4312-KV號自用小客車，得手後供己
    代步之用，並將該車車牌2面拆下丟棄於不詳地點後，換裝
    己有向江正忠購入登記在父親史坤佑名下之車牌號碼IH-947
    7號車牌2面。嗣另行起意，意圖為自己不法之所有，於97年
    11月19日凌晨1時10分許，在桃園縣龜山鄉○○○街100號旁
    停車場，先後以上開自備鑰匙開啟丁○○、丙○○所有之車
    號B5-1715、2G-2653號自用小客車車門，入內竊取丁○○之
    皮夾（內有丁○○之國民身分證、普通重型機車駕駛執照、
    健保卡及普通小型車駕駛執照）及音響，與丙○○之音樂CD
    數片、ETC電子感應器1臺、音響1臺、喇叭1對。嗣於97年11
    月23日晚上9時許，為警在桃園市○○○路○段265號對面，
    查獲乙○○駕駛上開懸掛車牌號碼IH-9477號車牌、原車牌
    號碼為4312-KV號之自用小客車，並於該車內扣得丁○○之
    皮夾（內有上開證件）、丙○○之音樂CD2片，另在於乙○○身上扣得鑰匙1支，始查悉上情。
二、案經桃園縣警察局桃園分局移送臺灣新竹地方法院檢察署檢
    察官偵查起訴。
    理  由
一、前揭犯罪事實，業據被告乙○○於警詢偵查及本院訊問審理
    時坦承不諱（見竹檢97年度偵字第8145號卷第6-9、55-58、
    67-69頁、本院卷第11-13、27-28、29-31頁），核與證人即
    被害人戊○、丁○○、丙○○警詢中指述之遭竊情節相符（
    見同上偵卷第21-22頁、第27-28頁、第31-32頁），並有證
    人即被告父親甲○○、證人江正忠警詢時之證詞可參（見同
    上偵卷第35-37、68-69頁、第42-44頁）。此外，復有戊○
    出具之贓物認領保管單、車輛協尋電腦輸入單、車號4312-K
    V號自用小客車之失車紀錄、失車--唯讀案件基本資料（見
    同上偵卷第23-26頁）、丁○○出具之贓物領據及其遭竊之
    證件皮夾照片2張（見同上偵卷第29-30頁）、丙○○出具之
    贓物領據及其被竊CD之照片（見同上偵卷第33-34頁）、車
    號IH-9477號自用小客車之失車--唯讀案件基本資料（見同
    上偵卷第38頁）、車號4312-KV號自用小客車之照片（見同
    上偵卷第39頁）、搜索扣押筆錄、扣押物品目錄表（見同上
    偵卷第45-47頁）、車號IH-9477號自用小客車之過戶登記書
    附卷（見同上偵卷第64-65頁）及鑰匙1支扣案可資佐證，足
    認被告自白核與事實相符，應堪採信。綜上所述，本件事證
    明確，被告竊盜犯行堪以認定，應依法論科。
二、核被告乙○○3次竊盜犯行，均係犯刑法第320條第1項之竊
    盜罪。其所犯3次竊盜犯行，犯意各別，行為互殊，應予分
    論併罰。爰審酌被告犯罪後坦承犯行，態度良好，惟前已有
    多次竊盜前科，遭判處有期徒刑3年之重刑，於假釋期間，
    仍不知悛悔，再度竊取他人車輛及車內財物，顯見並無悛悔
    之意，所為對被害人造成相當之損害與不便，並兼衡其生活
    狀況、品行、智識程度、犯罪動機、目的、手段、犯罪後之
    態度等一切情狀，各量處如主文所示之刑，並定其應執行刑
    。扣案之鑰匙1支係被告所有供行竊車輛或車內財物所用，
    爰依刑法第38條第1項第2款之規定諭知沒收。
據上論斷，應依刑事訴訟法第273條之1第1項、第299條第1項前
段，刑法320條第1項、第51條第5款、第38條第1項第2款，刑法
施行法第1條之1第1項、第2項前段，判決如主文。
中    華    民    國    98    年    1     月    22    日
                  刑事第六庭    法  官  吳靜怡
以上正本證明與原本無異。
如不服本判決，應於送達後10日內向本院提出上訴狀。
中    華    民    國    98    年    1     月    22    日
                                書記官  黃詩傑
附錄本案論罪科刑法條全文：
中華民國刑法第320條第1項（普通竊盜罪）
意圖為自己或第三人不法之所有，而竊取他人之動產者，為竊盜
罪，處5年以下有期徒刑、拘役或5百元以下罰金。


司法院資訊處製作；財團法人民間司法改革基金會備份。
